臺灣嘉義地方法院刑事判決　　　　　　　　　　　　　九十三年度訴字第二九二號
　　公　訴　人　臺灣嘉義地方法院檢察署檢察官
　　被　　　告　甲○○
右列被告因違反毒品危害防制條例案件，經檢察官提起公訴（九十三年度毒偵緝字第
六二、六三號），及併案審理（九十三年度毒偵字第九七八號），本院裁定改依簡式
審判程序，判決如左：
    主  文
甲○○連續施用第一級毒品，累犯，處有期徒刑捌月。扣案之注射針筒壹支及塑膠軟
管壹支均沒收；又連續施用第二級毒品，累犯，處有期徒刑伍月，應執行有期徒刑壹
年。扣案之注射針筒壹支及塑膠軟管壹支均沒收
    事  實
一、甲○○於民國八十八年間，因偽造有價證券案件，經判處有期徒刑三年二月確定
    ，於八十八年六月七日入監執行，於九十年三月二十八日縮短刑期假釋出獄，於
    九十一年六月二十三日假釋期滿。復於八十八年間，因施用毒品，經本院裁定觀
    察勒戒，認無繼續施用毒品傾向，於八十八年四月十九日執行完畢釋放後五年內
    ，基於施用第一級毒品海洛因之概括犯意，自九十二年年初起至九十三年八月三
    十一日止，在嘉義縣大林鎮上林里頂員林六十六號住處，將海洛因以礦泉水溶解
    後，置入針筒後注射之方式，施用第一級毒品海洛因多次，另基於施用第二級毒
    品甲基安非他命之概括犯意，自九十二年年底起至九十三年二月四日止，在前揭
    處所，將甲基安非他命置入玻璃球烘烤，吸入所產生氣體之方式，施用第二級毒
    品甲基安非他命多次，嗣分別於九十三年二月四日、九十三年二月二十四日、九
    十三年五月三十一日為警驗尿而查獲，其中九十三年二月二十四日並扣得甲○○
    所有、供施用第一級毒品海洛因所用之注射針筒一支、塑膠軟管一支。
二、案經嘉義縣警察局民雄分局報請臺灣嘉義地方法院檢察署檢察官偵查起訴。
    理  由
一、訊據被告甲○○對於右揭犯行坦承不諱，且被告於九十三年二月四日為警查獲時
    所採集之尿液，乃呈現海洛因代謝後之嗎啡陽性反應及甲基安非他命陽性反應；
    又被告於同月二十四日為警查獲後所採集之尿液，亦呈現海洛因代謝後之嗎啡陽
    性反應；再被告於同年五月三十一日為警查獲後所採集之尿液，仍呈現海洛因代
    謝後之嗎啡陽性反應，此分有嘉義縣衛生局嘉衛檢字第０９３０００３８０號煙
    毒尿液檢驗單、行政院衛生署管制藥品管理局九十三年四月五日管檢字第０９３
    ０００２７、九十三年八月三日管檢字第０９３０００６４６９號檢驗成績書各
    一紙附於嘉民警三字第０９３００２２６２７號卷第四頁、嘉警三字第０９３０
    ０２４６０７號卷第八頁、嘉市警一刑字第０９３００３３７５７號卷第八頁可
    參，且有注射針筒一支、塑膠軟管一支扣案足佐，另被告於八十八年間，因施用
    毒品，經本院裁定觀察勒戒，認無繼續施用毒品傾向，於八十八年四月十九日執
    行完畢釋放等情，有八十八年度偵字第二六四六號不起訴處分書及臺灣高等法院
    被告全國前案紀錄表各一份分別附於九十三年毒偵緝字第三十頁、本院卷第十至
    十六頁可資為憑，被告前開自白與事實相符，堪以採信，綜上所述，本案事證明
    確，被告犯行堪以認定。
二、被告施用第一級毒品海洛因及第二級毒品甲基安非他命，核其所為係犯毒品危害
    防制條例第十條第一項之罪及同條例第十條第二項之罪。被告持有第一級毒品海
    洛因及第二級毒品安非他命之犯行為分別為施用第一級毒品海洛因及第二級毒品
    甲基安非他命之犯行所吸收，均不另論罪。被告先後多次施用第一級毒品海洛因
    、第二級毒品安非他命之犯行，時間緊接、所為均係構成要件相同之罪，顯係基
    於概括犯意為之，俱為連續犯，應依刑法第五十六條分別從重論以連續施用第一
    級毒品罪及施用第二級毒品罪，並均加重其刑。被告所犯上開連續施用第一級毒
    品罪及連續施用第二級毒品罪，犯意個別、行為互殊，應分論併罰之。公訴人雖
    未就被告自九十三年二月二十三日起至同年八月十九日止施用第一級毒品海洛因
    之犯行起訴，惟此部分犯行與公訴人起訴被告施用第一級毒品且經本院認定有罪
    部分之犯行，有連續犯裁判上一罪之關係，本院自得併予審理，附此敘明。另查
    ，被告於八十八年間，因偽造有價證券案件，經判處有期徒刑三年二月確定，於
    八十八年六月七日入監執行，於九十年三月二十八日縮短刑期假釋出獄，於九十
    一年六月二十三日假釋期滿而執行完畢，此有臺灣高等法院被告全國前案紀錄表
    一紙附於本院卷第十一、十二頁可參，五年內再犯施用第一級毒品及施用第二級
    毒品等有期徒刑以上刑之罪，均為累犯，應分別依刑法第四十七條加重其刑，並
    遞加重之。爰審酌被告曾有偽造有價證券等前科紀錄、品性素行難認良好、犯罪
    手段、犯罪動機、施用毒品戕害身心、造成社會國家潛在之負擔及危害、犯後坦
    承犯行，犯後態度良好等一切情狀，量處如主文所示之刑，並定應執行之刑，以
    資懲儆。扣案之注射針筒及塑膠軟管各一支為被告所有，供施用第一級毒品海洛
    因之物，業據被告於審理時供陳在卷（見本院九十三年十月二十二日審理筆錄第
    三頁），應依刑法第三十八條第一項第二款之規定，宣告沒收。
據上論斷，應依刑事訴訟法第二百七十一條之一第一項、第二百九十九條第一項前段
，毒品危害防制條例第十條第一項、第二項，刑法第十一條、第五十六條、第四十七
條、第五十一條第五款、第三十八條第一項第二款，判決如主文。
本案經檢察官陳鈴香到庭執行職務
中        華      民      國    九十三    年      十     月    二十七   日
                                      臺灣嘉義地方法院刑事第四庭
                                          法  官   康  存  真
右正本證明與原本無異。
如不服本判決，應於判決送達後十日內向本院提出上訴狀( 應附繕本 )。告訴人或被
害人如對於本判決不服者，應具備理由請求檢察官上訴，其上訴期間之計算係以檢察
官收受判決正本之日期為準。
中        華      民      國    九十三    年      十     月    二十七   日
                                          書記官   林  美  芳
附錄法條
毒品危害防制條例第十條
施用第一級毒品者，處六月以上五年以下有期徒刑。
施用第二級毒品者，處三年以下有期徒刑。
